臺灣桃園地方法院小額民事判決
109年度桃保險小字第657號
原      告  第一產物保險股份有限公司

法定代理人  李正漢  
訴訟代理人  魏廷宇  
            簡權益  
            范姜宇宏
被      告  黃政秦（原名：黃于真）


上列當事人間請求損害賠償事件，本院於民國111年4月15日言詞
辯論終結，判決如下：
    主    文
被告應給付原告壹萬伍仟零肆拾參元，及自民國一○九年九月五
日起至清償日止，按週年利率百分之五計算之利息。
訴訟費用（除減縮部分外）新臺幣陸仟元由被告負擔。
本判決得假執行。
    理由要領
一、被告於民國108年3月27日下午8時12分許，駕駛車號0000-00
    號自用小客車，行經桃園市大溪區仁二街與仁一街交岔路口
    時，因未減速慢行作隨時停車之準備且未充分注意車前狀況
    ，碰撞原告承保之車牌號碼0000-00號自用小客車（下稱系
    爭車輛），致系爭車輛受損等情，業據其提出汽車保險計算
    書、汽車保險理賠申請書、電子發票證明聯、桃園市政府警
    察局道路交通事故當事人登記聯單、系爭車輛行照、保修估
    價單、車損照片為證（見本院卷一第4至29頁），並經本院
    依職權向桃園市政府警察局大溪分局調取交通事故卷宗資料
    （見本院卷一第31至45頁），經核與原告所述相符，堪信為
    真實。
二、被告雖辯稱：伊沒有過失，沒有肇事責任云云，惟查，被告
    行經上開地點之無號誌交岔路口，應減速慢行作隨時停車之
    準備，且在行駛時，應注意車前狀況，並隨時採取必要之安
    全措施，為本件事故之肇事次因，此有桃園市政府車輛行車
    事故鑑定會桃市鑑0000000案鑑定意見書、桃園市車輛行車
    事故鑑定會覆議委員會桃市覆0000000號鑑定覆議意見書附
    卷可稽（見本院卷二第6至7頁、第40至41頁），足認被告就
    本件事故確有過失。本院審酌雙方各自違反注意義務之情節
    、迴避事故發生之可能性、路權歸屬情形等一切情狀，認被
    告應負擔30％之過失責任為適當。是原告請求被告賠償系爭
    車輛之維修費用，就其中零件經折舊計算後合計工資，並以
    被告應負擔30％之過失責任減輕被告之賠償金額後，請求被
    告給付1萬5,043元，及自起訴狀繕本送達翌日即109年9月5
    日（見本院卷一第49頁送達證書）起至清償日止，按週年利
    率5％計算之利息，為有理由，應予准許。
三、訴訟費用負擔之依據：民事訴訟法第78條。並依後附計算書
    職權確定訴訟費用額如主文第2項所示。
中　　華　　民　　國　　111 　年　　4 　　月　　15　　日
                  桃園簡易庭  法  官  陳容蓉
以上為正本係照原本作成。
如不服本判決，應於送達後20日內，向本院提出上訴狀並表明上
訴理由，如於本判決宣示後送達前提起上訴者，應於判決送達後
20日內補提上訴理由書（須附繕本）。
如委任律師提起上訴者，應一併繳納上訴審裁判費。   
中　　華　　民　　國　　111 　年　　4 　　月　　15　　日
                              書記官  王翰揚
附錄：
一、民事訴訟法第436條之24第2項：
　  對於小額程序之第一審裁判上訴或抗告，非以其違背法令為
    理由，不得為之。
二、民事訴訟法第436條之25：
　  上訴狀內應記載上訴理由，表明下列各款事項：
　  ㈠原判決所違背之法令及其具體內容。
　  ㈡依訴訟資料可認為原判決有違背法令之具體事實。
三、民事訴訟法第471條第1項：（依同法第436條之32第2項規定
    於小額事件之上訴程序準用之）
    上訴狀內未表明上訴理由者，上訴人應於提起上訴後20日內
    ，提出理由書於原第二審法院；未提出者，毌庸命其補正，
    由原第二審法院以裁定駁回之。　　　　　　　　　
計算書：
項    目 金額（新臺幣） 備註 第一審裁判費（除減縮部分外） 1,000元 由原告墊付 鑑定費用 3,000元 由原告墊付 覆議費用 2,000元 由被告墊付 合    計 6,000元 被告全部敗訴，訴訟費用均由被告負擔